---
title: "R Notebook"
output: html_notebook
---
Dette er en R Notebook med løsninger til opgaver på kurset SEMS, efterår 2016. Det er meningen at vise at man kan integrere beregninger, tekst og figurer i ét dokument, for 100% reproducerbare resultater.

## Opgave 1.2
### a) Load af data

Indlæser data, fra GoogleSheets for at ikke at være afhængig af lokale data. Kræver googlesheets pakken.
```{r, echo=TRUE, message=FALSE, warning=FALSE, results='hide'}
library(googlesheets)
library(shiny)
key <- gs_key('1aTWvbHWFlXjosCXkHmUhf6y1EMAsD5kQFiGccSp53_I')
data1_2 <-gs_read(key,col_names=T)

```
Viser de første 6 rækker af de indlæste data.
```{r}
head(data1_2)
```
### b) Summary measures
```{r}
fv <- data1_2$vægt
mean(fv)
min(fv)
max(fv)
median(fv)
```
```{r}
sort(fv)
sweight <- sort(fv)
length(sweight)
(sweight[12]+sweight[13])/2
```
Det ses at medianen er beregnet som gennemsnittet af de to midterste observationer.

### d)
```{r}
summary(fv)
```
### e) Varians og spredning

```{r}
sd(fv)
var(fv)
sd(fv)^2
```
$$sd=\sqrt{var}$$

### f) Plots

```{r}
hist(fv)
boxplot(fv)
```
### g) Fødseslvægt i kg
```{r}
fvkg <- fv/1000
sd(fvkg)
sd(fv)/1000
var(fvkg)
```

## Opgave 2.1
### a) Subsetting
```{r}
fv[1:5]
fv[-8]
```

### b) Logik
```{r}
fv>3200
fv[fv > 3200]
```

## Opgave 2.2
### a) Missing values

```{r}
fv[8] <- NA
fv
```

### b)

```{r}
x=NA
x+5
```

### c)
```{r}
sum(fv)
```
### d)
```{r}
notmiss <- !is.na(fv)
notmiss
```

### e)
```{r}
fv[notmiss]
```

### f)
```{r}
mean(fv,na.rm = TRUE)
mean(fv[notmiss])
```

## Opgave 

<!-- ## Opgave 2.3 -->
<!-- Prøv forskellige delinger i histogrammet -->
<!-- ```{r,echo=FALSE} -->
<!-- inputPanel( -->
<!-- sliderInput('breaks','Antal breaks i histogrammet:',min = 1,max = 24,value = 5) -->
<!--   ) -->
<!-- renderPlot({ -->

<!--   hist(data1_2$vægt,breaks = input$breaks,probability = TRUE) -->
<!--   d <- density(data1_2$vægt) -->
<!--   lines(d,col='blue') -->

<!-- }) -->
<!-- ``` -->



